臺灣新北地方法院民事裁定　
110年度亡字第108號
聲  請  人  臺灣新北地方檢察署檢察官

上列聲請人因宣告吳住欽死亡事件，聲請公示催告，本院裁定如
下：
    主    文
一、准對失蹤人吳住欽（男，民國00年00月0日生，身分證統一
    編號：Z000000000號，最後設籍地址：新北市○○區○○路000
    號4樓，即新北○○○○○○○○）為宣告死亡之公示催告。
二、該失蹤人應於本公示催告揭示於本院公告處或資訊網路之翌
    日起六個月內，向本院陳報現尚生存，如不陳報，本院將宣
    告其為死亡。
三、無論何人，凡知該失蹤人之生死者，均應於上開時日以前，
    將其所知之事實，陳報本院。 
    理    由
一、按失蹤人失蹤滿7年後，法院得因利害關係人或檢察官之聲
    請，為死亡之宣告；失蹤人為八十歲以上者，得於失蹤滿3
    年後，為死亡之宣告。民法第8條第1項、第2項定有明文。
    次按法院准許宣告死亡之聲請者，應公示催告。公示催告應
    揭示於法院公告處、資訊網路及其他適當處所；法院認為必
    要時，並得命登載於公報或新聞紙，或用其他方法公告之。
    又前開陳報期間，自揭示之日起，應有6個月以上。家事事
    件法第156條、第130條第3項至第5項分別定有明文。
二、聲請意旨略以：失蹤人吳住欽於民國00年00月0日生，係80
    歲以上之人，因行方不明，自107年10月5日起經列為失蹤人
    口後，迄今已逾3年仍未尋獲，為此聲請准予為公示催告等
    語。
三、聲請人主張上開事實，業據其提出失蹤人吳住欽戶籍資料、
    失蹤人口系統─資料報表、健保投保紀錄查詢資料、查詢一
    親等及配偶資料、健保投保紀錄查詢、健保歷史投保紀錄查
    詢資料、內政部移民署110年10月13日移署資字第110010779
    9號函、新北市政府社會局110年10月15日新北社老字第1101
    952151號函、臺北市政府社會局110年10月13日北市社老字
    第1103142381號函、新北市政府殯葬管理處110年10月13日
    新北殯館字第1105080050號函、臺北市殯葬管理處110年10
    月20日北市殯儀二字第1103013215號函、80歲以上行方不明
    人社會生活軌跡資料比對紀錄、新北○○○○○○○○110年10月12
    日新北中戶字第1105754469號函、新北○○○○○○○○親屬、鄰里
    長或鄰居訪查紀錄表等件在卷為憑，經本院核閱無訛，並經
    本院依職權查閱失蹤人吳住欽之在監在押全國紀錄、入出境
    紀錄、勞保投保紀錄，均查無相關紀錄，此有失蹤人吳住欽
    之高等法院在監在押全國紀錄表、入出境資訊連結作業資料
    、勞保局WebIR查詢紀錄附卷可憑，堪信聲請人之主張為真
    實。而聲請人為臺灣新北地方檢察署檢察官，揆諸前開規定
    ，聲請人所為聲請，核無不合，應予准許。
四、依家事事件法第156條，裁定如主文。 
中　　華　　民　　國　　110 　年　　12　　月　　23　　日
                   家事法庭     法  官　陳苑文
以上正本係照原本作成。
如不服本裁定應於送達後10日內向本院提出抗告狀，並應繳納抗
告費新臺幣1,000元整。 
中　　華　　民　　國　　110 　年　　12　　月　　23　　日
                                書記官　許怡雅